---
title: 'Dokumentenanalyse BA-Studienpläne der Sozialen Arbeit in Österreich: Quantitative
  Auswertung reflexiver Lehrveraltungen'
author: "Paul Sölder"
output:
  html_document: default
---

Hier sind die Ergebnisse einer Dokumentenanalyse der BA-Studienpläne aller FHs der Sozialen Arbeit in Österreich dargestellt.
Sie wurden im Zuge einer Bachelorarbeit mittels qualitativer Inhaltsanalyse nach Mayring auf (selbst)reflexiven Charakter untersucht.
Zur Inhaltsanalyse wurde die R-Bibliothek "RQDA" verwendet, das RQDA-Projekt ist in der SQLite-Datei "data/dokuanalyse-rqda.rqda" gespeichert.
Die ECTS der Lehrveranstaltungen wurden für quantitative Auswertung seperat codiert.
Hier sind die Ergebnisse der qualitativen und quantitativen Auswertung zu finden.

```{r setup, include=FALSE}
knitr::opts_chunk$set(echo = FALSE)

# Dependencies - Bibliotheken laden
library(pacman)
library(ggplot2)
library(reshape2)
library(RSQLite)

# Funktionsdefinitionen für Min, Max, Median
colMax <- function(X) apply(X, 2, max)
colMin <- function(X) apply(X, 2, min)
colMedian <- function(X) apply(X, 2, median)

# Qualitative Inhaltsanalyse nach Mayring wurde zuvor mit RQDA durchgeführt
# RQDA ist eine R-Library für qualitative Analysen mit grafischer Oberfläche zum codieren usw.
# RQDA speichert die Daten in einer SQLite-Datenbank, die mit R ausgelesen werden kann
# (data/dokuanalyse-rqda.rqda)
# Zum Überprüfen der Codierungen bzw. Anzeigen der codierten Originaldateien/Studienpläne
# wäre RQDA notwendig -- jedoch seit 2016 nicht mehr weiterentwickelt
# Daten können jedoch mit RSQLite ausgelesen werden

# Datenbankverbindung aufbauen
sqlite <- dbDriver("SQLite")
qdadb <- dbConnect(sqlite, "data/dokuanalyse-rqda.rqda")

# leere Vektoren für diverse Daten initialisieren
fhname <- character(9) # Name der FH
praxis_ects <- numeric(9) # ECTS praxisbegleitender LV 
biografie_pers_ects <- numeric(9) # ECTS sonstiger reflexiver LV (Biografie-, Persönlichkeitsreflexion)
belastung_ects <- numeric(9) # ECTS von LV, die speziell Belastungen reflektieren

# gesamt-ECTS der Bachelorprogramme
ba_ects <- 180

```

# Quantitative Analyse

```{r}

# Datenbankabfragen: FH-Name und Reflexions-ECTS für alle Studiengänge

# RQDA hat folgende interne Tabellenstruktur (Auszug):
# Tabelle 'fileattr': enthält Eigenschaften, die den Quelldateien zugewiesen werden können im Schlüssel-Werte Format als jeweils eigenen Datensatz
# variable = Schlüssel
# value = Wert
# fileId = Quelldatei-ID
# hier wurden die FH-Namen mit RQDA definiert:
# z. B: variable 'fhname' mit value 'Management Center Innsbruck' und fileId '9' 

# Tabelle 'coding': enthält alle Codierungen als jeweils eigenen Datensatz
# fid = Quelldatei-ID (txt-Dateien mit den Studienplänen), 1-9
# cid = Code-ID (einzelne Codes des qualitativen Kategoriensystems)

# relevant sind hier:
# cid = 2: ects-praxisreflexion (ECTS praxisbegleitender LV)
# cid = 4: ects-biografie-persoenlichkeit (ECTS biografie-, persönlichkeits-, und sonstiger selbstreflexiver LV)
# cid = 8: ects-belastungen (ECTS von LV, die Belastungen reflektieren)
# diese IDs wurden händisch ausgelesen
# codiert wurde zuvor mit RQDA. ECTS wurden seperat codiert, sodass ein Coding jeweils nur die ECTS-Anzahl einer bestimmten LV umfasst

# Schleife durch alle 9 Studiengänge bzw. Quelldatei-IDs
for (fid in 1:9) {
  # FH-Name ist als Attribut der Quelldateien gespeichert -> auslesen 
  # SQL-Abfrage
  sqlquery <- dbGetQuery(qdadb, paste("select value from fileattr where variable='fhname' and fileID=", fid))
  # Ergebnis (FH-Name) in Vektor speichern
  fhname[fid] <- sqlquery$value
    
  # ECTS der einzelnen praxisbegleitenden LVs (cid = 2)
  # SQL-Abfrage: SUMME aller praxisbegleitenden ECTS für die jeweilige FH mit SQL berechnen
  sqlquery <- dbGetQuery(qdadb, paste("select SUM(seltext) from coding where cid=2 and fid=", fid, " and status=1"), sep="")
  # Ergebnis (Summe aller praxisbegleitenden ECTS) in Vektor speichern
  praxis_ects[fid] <- sqlquery$`SUM(seltext)`
  
  # ECTS der einzelnen biografie-/persoenlichkeits-/unspezifischer reflexionsseminare (cid = 4)
  # SQL-Abfrage: SUMME aller unspezifischen Reflexionsseminare für die jeweilige FH mit SQL berechnen
  sqlquery <- dbGetQuery(qdadb, paste("select SUM(seltext) from coding where cid=4 and fid=", fid, " and status=1"), sep="")
  # Ergebnis (Summe aller sonstigen reflexiven ECTS) in Vektor speichern
  biografie_pers_ects[fid] <- sqlquery$`SUM(seltext)`
  
  # ECTS der einzelnen belastungsbezogenen LVs (cid = 8)
  # SQL-Abfrage: SUMME aller belastungsbezogenen LV für die jeweilige FH mit SQL berechnen
  sqlquery <- dbGetQuery(qdadb, paste("select SUM(seltext) from coding where cid=8 and fid=", fid, " and status=1"), sep="")
  # Ergebnis (Summe aller belastungsbezogenen ECTS) in Vektor speichern
  belastung_ects[fid] <- sqlquery$`SUM(seltext)`  
}

# nicht definierte Werte (N/A) mit 0 ersetzen für weitere Berechnung
praxis_ects[is.na(praxis_ects)] <- 0
biografie_pers_ects[is.na(biografie_pers_ects)] <- 0
belastung_ects[is.na(belastung_ects)] <- 0

# Summe der reflexiven ECTS pro FH in eigenem Vektor speichern/berechnen
reflexion_ects_gesamt <- praxis_ects + biografie_pers_ects + belastung_ects

# prozentuellen Anteil am Curriculum berechnen und in eigenem Vektor speichern
prozent_reflexion <- reflexion_ects_gesamt / ba_ects * 100

# data frame aus allen Vektoren erzeugen
ectsframe <- data.frame(fhname, praxis_ects, biografie_pers_ects, belastung_ects, reflexion_ects_gesamt, prozent_reflexion)

kennwert <- c("Minimum", "Maximum", "Mittel", "Median")
minvector <- colMin(ectsframe[,c("praxis_ects", "biografie_pers_ects", "belastung_ects", "reflexion_ects_gesamt", "prozent_reflexion")])
maxvector <- colMax(ectsframe[,c("praxis_ects", "biografie_pers_ects", "belastung_ects", "reflexion_ects_gesamt", "prozent_reflexion")])
meanvector <- colMeans(ectsframe[,c("praxis_ects", "biografie_pers_ects", "belastung_ects", "reflexion_ects_gesamt", "prozent_reflexion")])
medianvector <- colMedian(ectsframe[,c("praxis_ects", "biografie_pers_ects", "belastung_ects", "reflexion_ects_gesamt", "prozent_reflexion")])

minframe = as.data.frame(t(minvector))
maxframe = as.data.frame(t(maxvector))
meanframe = as.data.frame(t(meanvector))
medianframe = as.data.frame(t(medianvector))

ects_descriptives <- rbind(minframe, maxframe, meanframe, medianframe)
ects_descriptives <- cbind(kennwert, ects_descriptives)
```


```{r results = 'asis'}

# leere Tabelle erzeugen
#table = matrix(NA, nrow=9, rcol=6)

# Spaltennamen
#colnames(tables) = c("Fachhochschule", "ECTS LV Praxisbegleitung", "ECTS LV Selbstreflexion", "ECTS LV Belastungen", "ECTS reflexiv gesamt", "Anteil am Curriculum (%)")

knitr::kable(ectsframe, digits=2, col.names = c("Fachhochschule", "ECTS LV Praxisbegleitung", "ECTS LV Selbstreflexion", "ECTS LV Belastungen", "ECTS reflexiv gesamt", "Anteil am Curriculum (%)"))

knitr::kable(ects_descriptives, digits=2, col.names = c("Kenngröße", "ECTS LV Praxisbegleitung", "ECTS LV Selbstreflexion", "ECTS LV Belastungen", "ECTS reflexiv gesamt", "Anteil am Curriculum (%)"))
```

```{r}
# grafik ECTS
ectsplot <- qplot(
  ectsframe$fhname,
  ectsframe$reflexion_ects_gesamt,
  ylab = "ECTS reflexive LV",
) + theme(axis.text.x = element_text(angle = 90, vjust = 0.5, hjust=1), axis.title.x = element_blank())

# grafik prozentuell
prozentplot <- qplot(
  ectsframe$prozent_reflexion,
  ectsframe$fhname) +
    theme(axis.title.x = element_blank(), axis.title.y = element_blank(), axis.text.y = element_text(size=16, color="black"), axis.text.x = element_text(size=14, color="black"))

# bar chart anteile der reflexiven ECTS
# datenframe umformen fuer bar plot
barplotdata <- melt(ectsframe, id.vars='fhname', measure.vars=c('praxis_ects', 'biografie_pers_ects', 'belastung_ects'))

# farbschema
cbPalette <- c("#4991c5", "#ff9a30", "#999999", "#009E73", "#F0E442", "#0072B2", "#D55E00", "#CC79A7")  

barchart <- ggplot(data=barplotdata, aes(fill=variable, x=value, y=fhname)) +
  geom_bar(position="stack", stat="identity", width=0.5) +
  labs(x="ECTS", fill ="LV-Kategorie") +
  theme(axis.text.y = element_text(size=16, color="black"),
        axis.text.x = element_text(size=14, color="black"),
        axis.title.y = element_blank(),
        legend.position = c(.985, .38),
        legend.justification = c("right", "top"),
        legend.title = element_text(size=16),
        legend.text = element_text(size=14)
        ) +
  scale_fill_manual(values=cbPalette, labels=c("Praxisbegleitung", "Sonstige Selbstreflexion", "Belastungen"))

```



```{r fig.height=4, fig.width=10, dev='svg'}
prozentplot
barchart
```

# Qualitative Ergebnisse: Liste der LV-Titel mit reflexivem Inhalt
Im Folgenden sind die LV-Titel aufgelistet.

```{r, results="asis", echo=FALSE}

# cid = 1: LV-Titel Praxisbegleitung
# cid = 3: LV-Titel Biografie-, Persönlichkeits- und sonstiger Reflexion
# cid = 7: LV-Titel zu Belastungen
for (cid in c(1,3,7)) {
  if(cid == 1)
    cat("### Praxisbegleitende Lehrveranstaltungen\n\n")
  else if (cid == 3)
    cat("### Lehrveranstaltungen zu Biografie-, Persönlichkeits- und sonstiger Reflexion\n\n")
  else
    cat("### Lehrveranstaltungen zu Belastungen\n\n")
  
  for (fid in 1:9) {
    # SQL-Abfrage: Titel aller praxisbegleitenden LV (cid = 1)
    sqlquery <- dbGetQuery(qdadb, paste("select seltext from coding where cid=", cid, " and fid=", fid, " and status=1"), sep="")
    # Ergebnis (Summe aller praxisbegleitenden ECTS) in Vektor speichern
    praxis_titel <- sqlquery$seltext
    
    cat("#### ", fhname[fid], "\n", sep="")
    
    lapply(praxis_titel, function(titel) {
      cat("* ", titel, "\n", sep="") 
    })
    
    cat("\n")
  }
}
```
